臺灣臺南地方法院刑事判決　　　　　　　　　　　　九十一年度易字第一一三二號
　　公　訴　人　臺灣台南地方法院檢察署檢察官
　　被　　　告　甲○○
右列被告因竊盜案件，經檢察官提起公訴（九十一年度偵字第六七五七號)，本院判
決如左：
    主  文
甲○○共同攜帶兇器竊盜，處有期徒刑拾月。扣案之Ｔ型破壞工具貳組、起子壹支、
機車鑰匙捌組、扳手壹把、鉗子壹支、六角扳手壹支、Ｔ型轉頭壹支、十字起子壹支
、腰包壹個均沒收。
    事  實
一、甲○○於民國（下同）九十年九月二十八日曾因加重竊盜案，經台灣高雄地方法
    院判處有期徒刑十月，緩刑三年確定，現仍在緩刑期間，猶不知悔改，竟與綽號
    「阿龍」姓名不詳之成年男子，基於共同犯意之聯絡，意圖為自己不法之所有，
    於九十一年六月二十七日十六時許，由「阿龍」攜帶其所有之客觀上足以對人生
    命、身體構成危險之Ｔ型破壞工具及鉗子等兇器，並駕駛不詳車號之機車搭載甲
    ○○在台南市後火車站遠東百貨公司旁尋找作案之目標。於同日十七許，行經台
    南市○○街一０三號旁時，見陳錫輝所有之車號ＹＫＶ─三０一號重機車停放在
    該處，「阿龍」便將裝有Ｔ型破壞工具及鉗子等之腰包交給甲○○，由「阿龍」
    在旁把風，甲○○則下車持Ｔ型破壞工具等將該機車之電源鎖撬開發動。得手後
    ，正欲駕車離去之際，為台南市警察局第一分局之巡邏警員發現，而當場逮捕，
    「阿龍」則趁機逃逸，並扣得Ｔ型破壞工具二組、起子一支、機車鑰匙八組、扳
    手一把、鉗子一支、六角扳手一支、Ｔ型轉頭一支、十字起子一支、腰包一個。
二、案經臺南市警察局第一分局報請臺灣臺南地方法院檢察署檢察官偵查起訴。
    理  由
一、訊據被告甲○○固坦承有「阿龍」共同竊取上開機車之行為，惟否認有攜帶Ｔ型
    破壞工具撬開機車電鎖之行為，辯稱：「我是在網路上認識阿龍，扣案的工具是
    阿龍拿給我的，我當時是坐火車從高雄到台南，到台南後，他就帶我到偷機車的
    現場，叫我拿包包的鑰匙去開那台機車，我被抓時鑰匙也是插在車上」云云。經
    查：
（一）被告於右揭時地，與綽號「阿龍」之男子共乘機車在台南市後火車站遠東百貨
      旁尋找機車作為下手之目標，選兩三處後，選定車號ＹＫＶ─三０一號機車，
      由「阿龍」在旁把風，被告下手行竊，發動後，正欲離去之際為巡邏之警員發
      現，將其逮捕之情，業據證人即台南市警察局第一分局警員丙○○證述在卷。
      與被告於警、偵訊及本院審理時供述之情相符，並有贓物認領保管單一紙附卷
      可稽。此外，並有扣案之Ｔ型破壞工具、起子等物可資佐證。故此部分之情自
      堪採信。
（二）被告雖均辯稱：其係用自備之鑰匙打開該機車云云。惟查：證人即被害人乙○
      ○到庭證稱：「這機車前面都壞了，鎖也被撬壞」。又被害人於領回該機車後
      ，該機車之總鎖確遭破壞，經送修已無法修護須全部更新，有協成機車行之估
      價單及統一發票各一紙在卷可按。若被告僅用自備之鑰匙開啟，該機車之總鎖
      應不致全遭破壞。故被告所辯，應不足採信。退而言之，被告與「阿龍」之男
      子係基於共同之犯意聯絡，其於行竊時，確有攜帶Ｔ型破壤工具及鉗子、起子
      等物，已如上述。查該等之物均為金屬製作，且為尖銳之物，有相片一張在卷
      可按，在客觀上均屬足以對人之生命、身體構成危險之凶器。故被告所辯，亦
      不得免其攜帶凶器而犯竊盜罪之罪責。綜上所述，可知被告與綽號「阿龍」之
      男子攜帶兇器竊盜之犯行，堪以認定。
二、核被告所為係犯刑法第三百二十一條第一項第三款攜帶兇器竊盜罪。被告與綽號
    「阿龍」之男子間，具有犯意聯絡及行為分擔，為共同正犯。爰審酌被告犯罪動
    機、手段、目的、所得、犯罪後否認犯行之態度等一切情狀，量處如主文所示之
    刑。扣案之Ｔ型破壞工具二組、起子一支、機車錀匙八組、扳手一把、鉗子一支
    、六角扳手一支、Ｔ型轉頭一支、十字起子一支、腰包一個，為共犯「阿龍」所
    有，且供其與被告二人為竊盜犯行所用之物，爰依刑法第三十八條第一項第二款
    之規定沒收之。
據上論斷，應依刑事訴訟法第二百九十九條第一項前段，刑法第二十八條、第三百二
十一條第一項第三款、第三十八條第一項第二款，判決如主文。
本案經檢察官張婉寧到庭執行職務。
中      華      民      國      九十一      年      十      月    十一  日
                                      臺灣臺南地方法院刑事第三庭
                                          法  官  吳勇輝
右正本證明與原本無異。
如不服本判決，應於送達後十日內向本院提出上訴狀（應附繕本）。
                                          書記官  李國敬
中      華      民      國      九十一      年      十      月    十一  日
附錄本案論罪科刑法條全文
刑法第三百二十一條第一項第三款：
犯竊盜罪而有左列情形之一者，處六月以上、五年以下有期徒刑：
三  攜帶兇器而犯之者。
